臺灣高等法院臺中分院刑事判決　　　 100年度上訴字第2348號
上　訴　人　臺灣南投地方法院檢察署檢察官
上　訴　人
即　被　告　洪郁婷
指定辯護人　本院公設辯護人王金陵
上列上訴人因被告違反毒品危害防制條例案件，不服臺灣南投地
方法院99年度訴字第729號，中華民國100年9月21日第一審判決
（起訴案號：臺灣南投地方法院檢察署99年度偵緝字第274號）
，提起上訴，本院判決如下：
    主  文
上訴駁回。
    事  實
一、洪郁婷明知海洛因係毒品危害防制條例第2條第2項第1款所
    規定之第一級毒品，不得非法持有、販賣，竟分別為下列犯
    行：
  (一)洪郁婷與莊政勳（業據臺灣南投地方法院以99年度訴字第30
    1號判處應執行有期徒刑22年，嗣莊政勳上訴，由本院以99
    年度上訴字第1988號判決駁回上訴，莊政勳又上訴，仍由最
    高法院以100年度台上字第2570號判決駁回上訴確定在案）
    、潘俐（業據臺灣南投地方法院以同上判決判處有期徒刑
    15年確定在案）共同基於販賣第一級毒品海洛因以營利之犯
    意聯絡，由莊政勳先於不詳時、地，以不詳代價向真實姓名
    年籍不詳之成年人購入數量不詳之海洛因，再由莊政勳、洪
    郁婷以電子磅秤、夾鍊袋分裝，並將海洛因交付予洪郁婷、
    潘俐，再轉交插入門號0000000000號（申請人為張家富，
    下稱甲門號）SIM卡、洪郁婷所有之不詳廠牌行動電話1支（
    SIM卡及行動電話均未扣案，SIM卡及該行動電話分別如附表
    五及附表四編號１０所示）予潘俐，潘俐則使用甲門號行
    動電話，及其所有、插入門號0000000000號（下稱乙門號）
    SIM卡之LG廠牌行動電話1支（如附表四編號9所示）與購毒
    者聯絡，而經黃恒堂、宋欣蓉、吳秀娟、邱志銘分別撥打甲
    、乙門號行動電話聯繫購買海洛因事宜後，復由潘俐將海
    洛因交付予前揭黃恒堂等四人並收取交易價款，再由莊政勳
    、洪郁婷不定期與潘俐結算販賣海洛因之利潤，且將每次
    交易報酬（賣出價值新臺幣〔下同〕1千元之海洛因洪郁婷
    與潘俐各可分得3百元之報酬）交付予潘俐，其各次販
    賣行為之交易對象、時間、地點、方式、數量及金額等均詳
    如附表一所示。
  (二)洪郁婷又另與莊政勳、潘俐、鄧昭明（業據臺灣南投地方
    法院以99年度訴字第301號判處應執行有期徒刑8年確定在案
    ）基於販賣第一級毒品海洛因以營利之犯意聯絡，再以同上
    之分工方式，由潘俐於每日休息時將甲門號行動電話交付
    予鄧昭明，供其與購毒者聯絡之用，而經邱志銘撥打甲門號
    行動電話聯繫購買海洛因事宜後，復由潘俐交付海洛因予
    鄧昭明，鄧昭明再將海洛因交付予邱志銘並收取交易價款，
    交易完成後則將價款交付予潘俐。之後由莊政勳、洪郁婷
    不定期與潘俐結算販賣海洛因之利潤，且將同前之每次交
    易報酬交付予潘俐，其各次販賣行為之交易對象、時間、
    地點、方式、數量及金額等均詳如附表二所示。
二、嗣經警：(1)於民國99年2月9日9時30分許持搜索票，前往莊
    政勳位於南投縣埔里鎮○○路37之1號住處進行搜索，並當
    場扣得如附表四編號1至編號6所示之物；(2)於同日9時30分
    許持搜索票，前往潘俐當時位於南投縣埔里鎮○○路148
    之5號居所進行搜索，並當場扣得如附表4編號7至編號9所示
    之物，因而循線查獲上情。
三、案經臺灣南投地方法院檢察署檢察官指揮南投縣政府警察局
    埔里分局、彰化憲兵隊偵查起訴。
    理  由
壹、證據能力部分：
一、證人莊政勳、鄧昭明於警詢時之陳述：
    按被告以外之人於審判外之言詞或書面陳述，除法律有規定
    者外，不得作為證據，刑事訴訟法第159條第1項定有明文。
    證人即另案被告莊政勳、鄧昭明於警詢時之陳述，因屬被告
    洪郁婷以外之人於審判外之言詞陳述，且經被告之辯護人於
    原審法院準備程序中主張該2人於警詢時之陳述不得作為證據，
    復均無刑事訴訟法第159條之2、第159條之3所定之例外情形
    ，依上開規定，該2人於警詢時之陳述即無證據能力。
二、次按被告以外之人於審判外之陳述，雖不符合同法第159條
    之1至第159條之4之規定，但經當事人於審判程序同意作為
    證據，法院審酌該言詞陳述或書面陳述作成時之情況，認為
    適當者，亦得為證據。當事人、代理人或辯護人於法院調查
    證據時，知有第159條第1項不得為證據之情形，而未於言詞
    辯論終結前聲明異議者，視為有前項之同意，刑事訴訟法第
    159條之5定有明文。本件除上述證據外，其餘在下列判決理
    由中所載被告以外之人於審判外所為陳述經援引為證據者，
    均經依法踐行調查證據程序，檢察官、被告及其辯護人對證
    據能力俱表示沒有意見（參見原審卷(一)第70頁、第69頁至第
    194頁，本院卷第49頁），且於本院言詞辯論終結前亦未聲
    明異議，本院審酌證據資料製作時之情況，均無違法不當及
    證明力明顯過低之瑕疵，且查無依法應排除其證據能力之情
    形，認以之作為證據應屬適當，皆有證據能力。
貳、有罪部分：
一、認定犯罪事實之證據及理由：
  (一)訊據上訴人即被告洪郁婷對上開犯行坦承不諱，核與其於警
    詢、偵查中及原審審理時供承相符，即與另案被告潘俐於
    警詢、偵查中及另案審理時（以下參見臺灣南投地方法院檢
    察署99年度偵字第653號偵查卷〔下簡稱第653號偵卷〕(四)第
    177頁至第181頁；第653號偵卷(五)第87頁至89頁、第108頁至
    第110頁；原審法院99年度訴字第301號卷(一)第40頁至第43頁
    ；原審法院第301號卷(二)第134頁至第158頁）、另案被告鄧
    昭明於偵查中及另案審理時（參見第653號偵卷(五)第43頁至
    46頁、第82頁至第84頁；原審法院第301號卷(一)第45頁至第
    49頁；原審法院第301號卷(二)第159頁至第174頁）、證人黃
    恒堂於警詢及偵查中（參見第653號偵卷(五)第12頁至第15頁
    、第28頁至第31頁）、證人宋欣蓉於警詢及偵查中（參見第
    653號偵卷(五)第1頁至第3之1頁、第26頁至第28頁）、證人邱
    志銘於警詢及偵查中（參見南投縣政府警察局埔里分局警卷
    第347頁；第653號偵卷(三)第152頁至第153頁；第653號偵卷
    (四)第160頁至第163頁）證述之情節亦均吻合，並有甲、乙門
    號、門號0000000000號、0000000000號、0000000000號行動
    電話之通訊監察譯文（見警卷第189頁至第190頁、第300頁
    、第304頁至第314頁、第321頁至第322頁、第363頁至第367
    頁；第653號偵卷(四)第192頁至第215頁；第653號偵卷(五)第4
    頁至第7頁、第74頁至第75頁、第79頁、第90頁至第93頁；
    原審法院第301號卷(一)第158頁至第171頁；原審法院第301號
    卷(二)第1頁至第67頁）、鄧昭明指認被告、潘俐、莊政勳
    之南投縣政府警察局埔里分局指認犯罪嫌疑人紀錄表（下簡
    稱指認紀錄表，見警卷第166頁至第171頁）、鄧昭明指認莊
    政勳之指認紀錄表（見警卷第184頁）、黃恒堂指認鄧昭明
    之指認紀錄表（見警卷第296頁至第297頁）、黃恒堂指認潘
    俐、被告之指認紀錄表（見警卷第323頁至第325頁）、邱
    志銘指認潘俐、鄧昭明之指認紀錄表（見警卷第361頁至
    第362頁）、宋欣蓉指認潘俐之指認紀錄表（見第653號偵
    卷(五)第10頁至第11頁）附卷可稽，及如附表四編號1至編號9
    所示之物扣案可佐。
  (二)再衡以近年來毒品之濫用，危害國民健康與社會安定日益嚴
    重，治安機關對於販賣或施用毒品之犯罪行為，無不嚴加查
    緝，各傳播媒體對於政府大力掃毒之決心亦再三報導，已使
    毒品不易取得且物稀價昂，苟被告於有償交付毒品海洛因予
    買受人之交易過程中無利可圖，縱屬至愚，亦無甘冒被取締
    移送法辦判處重刑之危險而平白從事上開毒品交易之理。是
    其販入之價格必較其出售之價格為低，而有從中賺取買賣價
    差牟利之意圖及事實，應屬合理認定。又販賣毒品海洛因係
    違法行為，非可公然為之，而毒品海洛因亦無公定價格，係
    可任意分裝增減分量，且每次買賣之價格、數量，亦隨時依
    雙方之關係深淺、資力、需求量、對行情之認知、來源是否
    充裕、查緝是否嚴緊、購買者被查獲時供述購買對象之可能
    風險之評估等因素，而異其標準，機動調整，非可一概論之
    。從而販賣之利得，除非經行為人詳細供出各次所販賣之毒
    品之進價及售價，且數量俱臻明確外，實難察得其交易實情
    ，然販賣者從價差或量差中牟利，方式雖異，惟其販賣行為
    在意圖營利則屬同一。從而，舉凡有償交易，除足以反證其
    確係另基於某種非圖利本意之關係外，通常尚難因無法查悉
    其精確之販入價格，作為是否高價賣出之比較，諉以無營利
    之意思而阻卻販賣犯行之追訴。本件販賣第一級毒品海洛因
    之犯行屬重罪，如於買賣之過程中無利可圖，被告當無甘冒
    觸犯刑罰之高度風險幫助他人取得毒品之理，況被告於偵查
    中檢察官訊問時業已供承：每賣出一千元的海洛因伊及潘
    俐都各賺三百元等語明確（見99年度偵緝字第274號卷第60
    頁），顯見被告確有營利之意圖甚明。
  (三)綜上所述，被告之自白均與事實相符，足以採信，本案事證
    明確，被告犯行足以認定，應依法論科。
二、論罪科刑之理由：
  (一)按海洛因係屬毒品危害防制條例第2條第2項第1款所指之第
    一級毒品，不得非法販賣、持有。核被告洪郁婷與莊政勳、
    潘俐共同販賣海洛因予如附表一所示之人，復與莊政勳、
    潘俐、鄧昭明共同販賣海洛因予如附表二所示之人之行為
    ，均係犯毒品危害防制條例第4條第1項之販賣第一級毒品罪
    。被告各次販賣海洛因而持有海洛因之低度行為，分別為其
    販賣海洛因之高度行為吸收，均不另論罪。
  (二)被告與莊政勳、潘俐就如附表一所示之犯行間，及與莊政
    勳、潘俐、鄧昭明就如附表二所示之犯行間，分別有犯意
    聯絡與行為分擔，俱為共同正犯。
  (三)被告如附表一、二所示共同販賣海洛因共15次之犯行，各次之
    時間、地點截然可分，主觀上顯非出於一次之決意，而係各
    別之犯意，應均予分論併罰。
  (四)按98年5月20日修正公布之毒品危害防制條例第17條第2項關
    於「犯第4條至第8條之罪於偵查及審判中均自白者，減輕其
    刑」之規定，旨在獎勵犯罪人之悛悔，同時使偵查或審判機
    關易於發現真實，以利毒品查緝，俾收防制毒品危害之效；
    故不論該被告之自白，係出於自動或被動、簡單或詳細、一
    次或多次，並其自白後有無翻異，苟其於偵查及審判中均有
    自白，即應依法減輕其刑。又刑法上所稱之自白，係指行為
    人對其被訴之犯罪事實為任意性之供認而言（參考最高法院
    98年度台上字第6928號判決意旨）。而所謂在偵查中自白，
    係指依刑事訴訟法規定，在具犯罪偵查、證據蒐集等職權之
    檢察官、司法警察官、司法警察及其他有偵查職權之公務員
    訊問、調查中自白者而言（參考最高法院87年度台上字第12
    57號判決意旨）。經查被告就如附表一、二所示犯行，於警
    詢、偵查及法院審理中均全數自白犯行，則被告所涉各次販
    賣海洛因之犯行，即均應依法各減輕其刑。
  (五)販賣第一級毒品罪之法定刑為「死刑或無期徒刑；處無期徒
    刑者，得併科新臺幣2千萬元以下罰金」，然同為販賣第一
    級毒品之人，其原因動機不一，犯罪情節未必盡同，或有大
    盤毒梟者，亦有中、小盤之分，甚或僅止於吸毒者友儕間為
    求互通有無之有償轉讓者亦有之，其販賣行為所造成危害社
    會之程度自屬有異，法律科處此類犯罪，所設之法定最低本
    刑卻相同，不可謂不重。於此情形，倘依其情狀處以較輕之
    徒刑，即足以懲儆，並可達防衛社會之目的者，自非不可依
    客觀之犯行與主觀之惡性二者加以考量其情狀，是否有可憫
    恕之處，而適用刑法第59條之規定酌量減輕其刑，期使個案
    裁判之量刑，能斟酌至當，符合比例原則。被告無視國家對
    於杜絕毒品危害之禁令而販賣海洛因，行為固屬不當，應予
    非難，然其等因一時貪念，而分別販賣海洛因與如附表一、
    二所示之人，致罹重典，然每次販賣海洛因之金額不高，次
    數非鉅，相對於長期大量販賣毒品之販賣者而言，其對社會
    治安及國民健康之危害顯然較小，從被告犯案情節觀之，倘
    仍遽處以法定本刑之最低刑度，猶失之過苛，對照其犯行之
    情節，仍嫌過重，顯有情輕法重之情形，且難謂符合罪刑相
    當性及比例原則，更無從與大量毒品販賣者之惡行有所區隔
    ，是其犯罪情狀相較於法定之重刑，在客觀上非不足以引起
    一般人之同情，情節尚堪憫恕，爰依刑法第59條之規定，就
    被告如附表一、二所示之犯行，依法均予以遞減輕其刑。
  (六)原審以被告犯罪事證明確，適用毒品危害防制條例第4條第1
    項、第17條第2項、第18條第1項前段、第19條第1項，刑法
    第11條、第59條、第51條第5款規定，審酌被告明知毒品不
    僅殘害施用者自身健康，常見因施用毒品而散盡家財、連累
    家人，或為購買毒品鋌而走險者，更不可勝計，竟為謀個人
    私利販賣毒品，助長他人施用毒品之惡行，並考量其與莊政
    勳、潘俐共同販賣毒品之期間、次數、所得之利益、行為
    之分工，犯後尚知坦承犯行等一切情狀，分別量處如附表一
    、二分別處刑欄所示之刑，並就應沒收之物依法宣告沒收或
    沒收銷燬之（詳后），及定其應執行刑有期徒刑拾肆年，又
    敘明公訴檢察官固請求法院量處被告應執行有期徒刑22年，
    惟原審考量上情，認為量處如原審判決主文所示之應執行刑
    ，已足收懲儆之效等情，認事用法核無違誤（惟起訴書及原
    審判決就附表一編號1交易之方式欄內之「98年12月19日18
    時20分42秒」均誤載為「99年12月19日18時20分42秒」，及
    就附表一編號2交易之方式欄內之「98年12月26日6時48分37
    秒」均誤載為「99年12月26日6時48分37秒」，雖有微瑕，
    惟既不影響判決主旨，爰逕予更正之），量刑亦稱妥適，被
    告上訴意旨請求從輕，然本院審酌被告犯罪動機、手段，並
    參酌其犯後態度等情，認原審所為量刑及執行刑並無明顯不
    妥情事，核被告上訴為無理由，應予駁回。
  (七)沒收部分：
  1.按毒品危害防制條例第19條第1項規定「犯第4條至第9條、
    第12條、第13條或第14條第1項、第2項之罪者，其供犯罪所
    用或因犯罪所得之財物，均沒收之，如全部或一部不能沒收
    時，追徵其價額或以其財產抵償之」，且按毒品危害防制條
    例第19條，係採義務沒收主義，故販賣毒品所用之物或所得
    之金錢，如能認定確係販賣毒品所用或所得之款項，且屬犯
    人所有，均應宣告沒收，不以當場搜獲扣押者為限（參考最
    高法院89年度台上字第178號、89年度台上字第289號、92年
    度台上字第2608號、93年度台上字第3670號判決意旨）；又
    毒品危害防制條例第19條第1項規定，犯販賣毒品罪者，其
    犯罪所得之財物均沒收之，係採義務沒收主義，故販賣毒品
    所得之對價，不問其中成本若干，利潤多少，均應全部諭知
    沒收，以貫徹政府查禁煙毒之決心，資符立法本旨（參考最
    高法院91年度台上字第2419號判決意旨）；再販賣毒品所用
    之物或所得之金錢，無論已否扣案，均應依法沒收，倘犯罪
    所得之財物為新臺幣時，因其本身即為我國現行貨幣價值之
    表示，並不發生追徵其價額之問題（參考最高法院98年度台
    上字第711號判決意旨），如為金錢以外之其他財物而無法
    沒收時，因其實際價值不確定，應追徵其價額，使其繳納與
    原物相當之價額，並無以其財產抵償之問題，倘嗣後追徵其
    金錢價額，不得結果而須以其財產抵償者，要屬行政執行機
    關依強制執行之法律之執行問題，即無不能執行之情形，自
    毋庸諭知「或以其財產抵償之」（參考最高法院99年度第5
    次刑事庭會議(二)決議意旨）；又共同正犯之犯罪所得為現款
    時，因係合併計算，且於全部或一部不能沒收時，以其財產
    抵償之，為避免執行時發生重複沒收、抵償之情形，故各共
    同正犯之間係採連帶沒收主義，於裁判時應諭知連帶沒收（
    參考最高法院97年度台上字第6614號判決意旨）。經查：
  (1)被告與莊政勳、潘俐共同販賣海洛因予黃恒堂、宋欣蓉、
    吳秀娟、邱志銘等4人共計13次之所得均為現金（即如附表
    一所示，不包含編號2所示宋欣蓉賒欠之2千元、編號3所示
    吳秀娟賒欠之3千元及編號4所示邱志銘賒欠之5百元部分
    ，因均未實際收取，即無所得可言），雖未扣案，仍應分別
    依毒品危害防制條例第19條第1項之規定宣告連帶沒收，如
    全部或一部不能沒收時，以其3人財產連帶抵償之，並就總
    所得7950元於定應執行刑時，併宣告連帶沒收，如全部或一
    部不能沒收時，以其3人財產連帶抵償之。而就如附表一編
    號2所示吳秀娟部分，潘俐於偵查中供稱吳秀娟係交付2千
    元或3千元，其餘則因抱怨毒品不純就沒有付錢等語（參見
    第653號偵卷(三)第179頁至第180頁），而就交付現金數額未
    能確定，然潘俐既於另案審理時坦承該部分犯行，應無隱
    匿實情之必要，且無具體證據足認潘俐所述不實，即應依
    「罪證有疑，利於被告認定」之刑事訴訟證據法則，認定該
    次販賣海洛因交易僅收取2千元，故僅就2千元為沒收或以其
    財產抵償之諭知，併此敘明。
  (2)被告與莊政勳、潘俐、鄧昭明共同販賣海洛因予邱志銘2
    次之所得均為現金（即如附表二所示），雖未扣案，仍應分
    別依毒品危害防制條例第19條第1項之規定宣告連帶沒收，
    如全部或一部不能沒收時，以其4人財產連帶抵償之，並就
    總所得1千元於定應執行刑時，併宣告連帶沒收，如全部或
    一部不能沒收時，以其4人財產連帶抵償之。
  2.按以營利為目的販入毒品，經多次販賣後，持有剩餘毒品被
    查獲，其各次販賣毒品行為，固應併合處罰。惟該持有剩餘
    毒品之低度行為，應僅為最後一次販賣毒品之高度行為所吸
    收，不另論罪。則就該查獲之剩餘毒品，祇能於最後1次之
    販賣毒品罪宣告沒收銷燬，不得於各次販賣毒品罪均宣告沒
    收銷燬（參考最高法院97年度台上字第3258號判決意旨）。
    經查：
  (1)扣案如附表四編號4所示之海洛因2包（合計驗餘淨重4.74公
    克，見法務部調查局濫用藥物實驗室99年6月10日調科壹字
    第09923012780號鑑定書，原審法院第301號卷(一)第243頁）
    ，俱應依毒品危害防制條例第18條第1項前段規定予以沒收
    銷燬。且上開海洛因2包雖均為莊政勳所有，然依據前開說
    明及基於共犯各負全部責任之理論，均於附表一編號4所
    示之分別處刑欄宣告沒收銷燬之。
  (2)扣案如附表四編號5所示含海洛因之殘渣袋180只，及如附表
    四編號6所示兼含海洛因及甲基安非他命之之殘渣袋1只（見
    行政院衛生署草屯療養院99年6月22日草療鑑字第099060010
    7號鑑定書，原審法院第301號卷(二)第78頁至第106頁），因
    均無法與其內之海洛因、甲基安非他命析離，爰依毒品危害
    防制條例第18條第1項前段之規定，將整只殘渣袋俱予沒收
    銷燬之。且上開含海洛因無法析離之殘渣袋180只及兼含海
    洛因及甲基安非他命無法析離之之殘渣袋1只，雖均為莊政
    勳所有，然依據前開說明及基於共犯各負全部責任之理論，
    均於如附表一編號4所示之分別處刑欄宣告沒收銷燬之。
  (3)扣案如附表四編號7所示含海洛因之殘渣袋2只（見行政院衛
    生署草屯療養院99年6月22日草療鑑字第0990600107號鑑定
    書，原審法院第301號卷(二)第78頁至第106頁），因均無法與
    其內之海洛因析離，爰依毒品危害防制條例第18條第1項前
    段之規定，將整只殘渣袋俱予以沒收銷燬之。且上開海洛因
    殘渣袋2只雖均為潘俐所有，然依據前開說明及基於共犯
    各負全部責任之理論，均於如附表一編號4所示之分別處
    刑欄宣告沒收銷燬之。
  3.扣案如附表四編號1、2、3所示之電子磅秤2臺、電子計算機
    1臺、夾鏈袋1包，均為莊政勳所有，業據莊政勳於另案審理
    時供承在卷，且觀諸如附表一、二所示販賣毒品金額，均屬
    具體而特定，衡情自有使用電子磅秤、夾鏈袋之必要，且被
    告須就上開如附表一所示交易金額與莊政勳、潘俐，及就
    上開如附表二所示交易金額與莊政勳、潘俐、鄧昭明進行
    結算，衡情亦有使用電子計算機之必要，是以上開扣案之電
    子磅秤2臺、電子計算機1臺、夾鏈袋1包均為被告與莊政勳
    、潘俐共同為如附表一所示犯行，及與莊政勳、潘俐、
    鄧昭明共同為如附表二所示犯行所用之物，基於共犯各負全
    部責任之理論，均應依毒品危害防制條例第19條第1項規定
    予以宣告沒收。另扣案如附表四編號8所示夾鏈帶1包及如附
    表四編號9所示LG廠牌行動電話1支（內含乙門號SIM卡1張）
    ，均為潘俐所有，業據潘俐於另案審理時自承在卷，且
    該乙門號行動電話係供其聯絡如附表一編號1、2所示犯行所
    用，及該夾鏈袋係其為如附表一、二所示犯行所用之物，基
    於共犯各負全部責任之理論，均應依毒品危害防制條例第19
    條第1項規定予以宣告沒收。
  4.未扣案如附表四編號１０所示之行動電話1支（不包含SIM卡）
    為被告所有，業據潘俐於另案審理時證述明確，且作為被
    告與莊政勳、潘俐共同犯如附表一編號3、4所示犯行，及
    與莊政勳、潘俐、鄧昭明共同犯如附表二所示犯行之聯絡
    工具，基於共犯各負全部責任之理論，雖未扣案，仍應分別
    在被告與莊政勳、潘俐共同犯如附表一編號3、4所示犯行
    之分別處刑欄諭知連帶沒收，如全部或一部不能沒收時，其
    3人連帶追徵其價額；在與莊政勳、潘俐、鄧昭明共同犯
    如附表二所示犯行之分別處刑欄處諭知連帶沒收，如全部或
    一部不能沒收時，其4人連帶追徵其價額。
  5.按毒品危害防制條例第19條第1項所規定之沒收，固為刑法
    之特別規定，採義務沒收主義，但上開法條既無「不問屬於
    犯人與否，沒收之」之規定，仍應以該物品屬於犯人所有者
    為限，始應予以沒收，庶符沒收制度之基本原則（參考最高
    法院90年度台上字第626號判決意旨）。未扣案如附表五所
    示之甲門號SIM卡1張，係以案外人張家富名義租用，此有統
    一超商查詢資料1份在卷可稽，則上開SIM卡既非屬被告或莊
    政勳、潘俐、鄧昭明所有，亦非屬違禁物，爰不予宣告沒
    收。
  6.扣案如附表六編號1至6所示之行動電話6支、如附表六編號9
    至13所示之甲基安非他命吸食器1組、塑膠杓子1支、塑膠袋
    7只（均不含法定毒品成分）、白色粉末3包（均不含法定毒
    品成分）、行動電話1支（內含SIM卡1張），查無積極證據
    足以證明該等物品與被告犯行有關，亦俱非違禁物，即不予
    宣告沒收。
  7.扣案如附表六編號7所示之甲基安非他命6包（合計驗餘淨重
    10.7111公克）、如附表六編號8所示之內含甲基安非他命無
    法析離之殘渣袋2只，雖屬違禁物，然均係供莊政勳於另案
    單獨犯販賣、轉讓甲基安非他命所用，核與本案無關，且業
    據臺灣南投地方法院99年度訴字第301號判決判處莊政勳該
    部分犯行有罪及宣告上開等物均沒收銷燬之確定在案，於此
    則不予宣告沒收銷燬之，附此敘明。
、無罪部分：
一、公訴意旨另略以：被告洪郁婷明知海洛因係毒品危害防制條
    例第2條第2項第1款所規定之第一級毒品，不得非法持有、
    販賣。被告竟與另案被告莊政勳、鄧昭明基於販賣第一級毒
    品海洛因以營利之犯意聯絡，先將已交付予另案被告潘俐
    之第一級毒品海洛因及甲門號行動電話1支均收回，再轉交
    付予鄧昭明，改由鄧昭明以甲門號行動電話與購毒者聯絡，
    而經證人黃恒堂撥打甲門號行動電話聯繫購買海洛因事宜後
    ，復由鄧昭明交付海洛因予黃恒堂並收取交易價款，再由莊
    政勳與鄧昭明結算販賣海洛因所收取價款，且將每次交易報
    酬（賣出價值500元之海洛因可得150元之報酬）交付予鄧昭
    明。其該次販賣行為之時間、地點、方式及金額等均詳如附
    表三所示。因認被告上開行為另涉犯毒品危害防制條例第4
    條第1項之販賣第一級毒品罪嫌等語。
二、本件檢察官認被告洪郁婷涉犯上開罪嫌，係以證人黃恒堂於
    警詢及偵查中、潘俐、鄧昭明於另案審理時之證詞，及通
    訊監察譯文等資料，為其所憑之證據。
三、按犯罪事實應依證據認定之，無證據不得認定犯罪事實；不
    能證明被告犯罪者或其行為不罰者，應諭知無罪之判決，刑
    事訴訟法第154條第2項及第301條第1項前段，分別定有明文
    。次按認定不利於被告之事實，須依積極證據，苟積極證據
    不足為不利於被告事實之認定時，即應為有利於被告之認定
    ，更不必有何有利之證據；又事實之認定，應憑證據，如未
    能發現相當證據，或證據不足以證明，自不能以推測或擬制
    之方法，以為裁判基礎。而刑事訴訟法上所謂認定犯罪事實
    之積極證據，係指適合於被告犯罪事實之認定之積極證據而
    言，雖不以直接證據為限，間接證據亦包括在內；然而無論
    直接或間接證據，其為訴訟上之證明，須於通常一般之人均
    不致有所懷疑，而得確信其為真實之程度者，始得據為有罪
    之認定，倘其證明尚未達到此一程度，而有合理之懷疑存在
    時，致無從形成有罪之確信，根據「罪證有疑，利於被告」
    之證據法則，即不得遽為不利被告之認定（參考最高法院30
    年上字第816號、29年上字第3105號、30年上字第1831號、4
    0年台上字第86號及76年台上字第4986號等判例意旨）。
四、訊據被告洪郁婷堅詞否認有於上開時、地共同販賣海洛因予
    黃恒堂之行為，辯稱：伊於99年1月間另案被告莊政勳出院
    後，就與莊政勳一起找另案被告潘俐收回先前提供予其聯
    絡販毒使用之甲門號行動電話，後來再將該甲門號行動電話
    交給另案被告鄧昭明之用意，就是請鄧昭明將該行動電話還
    給莊政勳，表示其退出販賣毒品之計畫等語。經查：
  (一)證人黃恒堂於警詢、偵查中證稱略以：伊於99年1月30日向
    綽號「阿明」男子購買海洛因，以5百元購買1小包海洛因，
    伊先電話聯絡，約當天晚間19時許，在埔里市區地母廟紅色
    拱門旁，與綽號「阿明」（即鄧昭明）男子當面交易。綽號
    「阿明」男子是其南光國小同學阿倫的鄰居。當天接電話的
    人不是「小雞」（即潘俐），是「阿明」，因為其跟「小
    雞」是朋友，1起出去玩時見過2、3次面。於99年1月30日19
    時27分許，其撥打給甲門號行動電話通話那次有交易成功，
    是在埔里地母廟紅色牌坊那邊交易，交易5百元，是「阿明
    」出來的等語（見警卷第293頁至第294頁，犯罪嫌疑人指認
    紀錄見同卷第296頁；第653號偵卷(二)第139頁至第140頁），
    然此僅得證明鄧昭明確實於上開時、地與黃恒堂完成5百元
    之海洛因交易，尚無法據此逕以推論被告有與莊政勳、鄧昭
    明共同販賣此部分毒品之犯意聯絡。
  (二)鄧昭明於另案審理時曾證稱：伊曾經販賣毒品給黃恒堂，當
    時其在莊政勳的家，黃恒堂打電話跟伊聯絡，其接完電話莊
    政勳就直接問說電話中的人要什麼，伊說海洛因，莊政勳就
    拿1包5百元海洛因出來，由伊拿去交給黃恒堂並向黃恒堂收
    5百元，伊收到錢後將5百元交給莊政勳，之後莊政勳再拿15
    0元給伊。伊知道莊政勳跟被告有在賣毒品，是因為剛開始
    是用錢購買甲基安非他命認識的。甲門號行動電話是被告交
    給伊的，被告說他們那邊缺人手，叫伊幫他們接電話。伊會
    知道這支的用途，是因為那支電話其之前要購買毒品的時候
    ，也是打這支，所以伊知道這支電話專門用來交易毒品的。
    伊有段時間在潘俐那邊，就知道潘俐有持用甲門號行動
    電話在賣海洛因。伊知道潘俐在幫被告賣海洛因，因為他
    們每次要回帳，有1次剛好人在那邊。之後潘俐跟被告起
    爭執，所以被告把甲門號行動電話交給伊，從伊拿該行動電
    話之後，潘俐就沒有跟伊一起賣海洛因，毒品來源是跟莊
    政勳拿，沒有跟被告拿過，伊在檢察官作的筆錄內容，都有
    照實說等語（見原審法院第301號卷(二)第159頁至第175頁）
    ，於另案檢察官訊問時結證稱：在99年1月初，應該是渠等
    一起去找潘俐的時候，被告向潘俐要回0000000000號的
    手機後，伊與被告、莊政勳一起到莊政勳的住處，由被告將
    0000000000號的手機交給伊使用，當場被告有跟莊政勳說，
    把東西交給伊，伊知道洪郁婷的意思就是要把海洛因交給伊
    販賣；伊都是聽莊政勳的話，被告沒有跟伊指示過什麼事情
    ，被告只是將0000000000號的手機交給伊使用等語（見第65
    3號偵卷(五)第46頁），即證述被告交付其甲門號行動電話，
    是要其接電話聯絡販毒事宜。然鄧昭明於原審法院審理時復
    證稱：被告於99年1月30日黃恒堂購毒前約2個禮拜拿甲門號
    行動電話給伊，當時被告說什麼，因為時間太久記不清楚，
    但是伊「猜想」說要換其接手，因為購毒者會撥打該門號聯
    絡。伊接收甲門號行動電話後，是從莊政勳處取得毒品販賣
    給下游，就與被告沒有交易毒品之關係。於99年1月30日，
    是由莊政勳提供毒品給伊，與黃恒堂完成交易，交易收取之
    現金5百元也是由伊交給莊政勳等語（見原審卷第160頁），
    依上開證人鄧昭明之供述，被告雖確實有交付甲門號行動手
    機予鄧昭明，但被告並無親口指示鄧昭明以該門號繼續聯絡
    販毒事宜，證人鄧昭明復於原審補充證述係其自行推測被告
    交付該行動電話之意圖，則被告交付該行動電話之用意是否
    為交代鄧昭明繼續經營販賣毒品生意，已至可疑。又證人莊
    政勳於原審審理時證稱：是被告將上開手機交給鄧昭明使用
    ，被告從那時就沒有再販賣，之後被告與販賣毒品就無關聯
    性，因為那時候就變成是鄧昭明在販賣，鄧昭明說他的上游
    是伊等語（見原審卷(一)第168至169頁）。況鄧昭明前後均證
    述自接收該門號行動電話後，係由莊政勳提供毒品，其並將
    與黃恒堂交易之金額5百元繳回給莊政勳，足證該交易貨源
    及收款均由莊政勳與鄧昭明聯繫，與被告並無任何關聯，自
    難認被告於黃恒堂如附表三所示之時間、地點向鄧昭明購毒
    時，仍參與莊政勳、鄧昭明此部分共同販賣海洛因之計畫，
    且尚具有販賣海洛因之犯意聯絡。至被告於本院行準備程序
    時請求傳喚證人莊政勳、鄧昭明、潘俐，惟上開證人業於
    原審證述明確，核無再行傳喚之必要。
五、綜上所述，公訴人所舉前開證據，尚不能證明被告確有公訴
    意旨所指如附表三所示時、地與莊政勳、鄧昭明共同販賣海
    洛因予黃恒堂之犯行，即尚不足為被告有罪之積極證明，被
    告此部分被訴之犯罪事實自屬不能證明，此外，復查無其他
    積極證據，足資證明被告此部分販賣海洛因之犯行，依前揭
    說明，原審以不能證明此部分之犯罪，為無罪之諭知，並無
    不合。檢察官上訴意旨認被告曾於100年1月27日、同年1月
    31日，以0000000000號行動電話與另案被告莊政勳持用之00
    00000000號行動電話聯繫，內容談及阿明（按指鄧昭明）販
    賣毒品之情形，及被告向另案被告莊政勳要帳戶匯款之事，
    有通訊監察譯文可憑，堪認被告與另案被告莊政勳、鄧昭明
    間確有犯意聯絡云云，惟經遍查全卷，似無檢察官所述之上
    開通訊譯文可查，且本件此部分之起訴事實係被告涉嫌於99
    年1月30日與莊政勳、鄧昭明共同販賣海洛因予黃恆堂，與
    上開100年1月27日、31日之通訊譯文，應無何證據上之關連
    ，不足為不利被告之認定甚明。檢察官上訴認此部分應為有
    罪之判決，尚屬無據，應予駁回。
據上論斷，應依刑事訴訟法第368條，判決如主文。
本案經檢察官劉家芳到庭執行職務。
中    華    民    國  100    年    12    月     22    日
            刑事第二庭    審判長法  官  邱  顯  祥
                                法  官  王  鏗  普
                                法  官  姚  勳  昌
以上正本證明與原本無異。
如不服本判決應於收受送達後10日內向本院提出上訴書狀，其未
敘述上訴之理由者，並得於提起上訴後10日內向本院補提理由書
（均須按他造當事人之人數附繕本）「切勿逕送上級法院」。
                                書記官  吳  宗  玲
中    華    民    國  100    年    12    月     22    日
附錄本案論罪科刑法條:
毒品危害防制條例第4條
製造、運輸、販賣第一級毒品者，處死刑或無期徒刑；處無期徒
刑者，得併科新臺幣 2 千萬元以下罰金。
製造、運輸、販賣第2級毒品者，處無期徒刑或 7 年以上有期
徒刑，得併科新臺幣 1 千萬元以下罰金。
製造、運輸、販賣第3級毒品者，處 5 年以上有期徒刑，得併
科新臺幣 7 百萬元以下罰金。
製造、運輸、販賣第4級毒品者，處 3 年以上 10 年以下有期
徒刑，得併科新臺幣 3 百萬元以下罰金。
製造、運輸、販賣專供製造或施用毒品之器具者，處 1 年以上
7 年以下有期徒刑，得併科新臺幣 1 百萬元以下罰金。
前5項之未遂犯罰之。
附表一（洪郁婷與另案被告莊政勳、潘俐共同販賣海洛因部分
）：
┌─┬───┬─┬─────┬────┬──────────┬───┬───────────┐
│編│購毒者│次│交易時間  │交易地點│交易之方式          │交易金│分別處刑              │
│號│      │數│          │        │                    │額（新│                      │
│  │      │  │          │        │                    │台幣）│                      │
├─┼───┼─┼─────┼────┼──────────┼───┼───────────┤
│1 │黃恒堂││98年12月19│南投縣埔│由黃恒堂以其所持用之│500元 │洪郁婷共同販賣第一級毒│
│  │      │  │日18時20分│里鎮埔里│0000000000號行動電話│      │品，處有期徒刑柒年陸月│
│  │      │  │通話後不久│榮民醫院│於98年12月19日18時20│      │，扣案如附表四編號1至3│
│  │      │  │          │側門前  │分42秒撥打潘俐所持│      │、8、9所示之物均沒收；│
│  │      │  │          │        │用之0000000000號行動│      │未扣案之販賣第一級毒品│
│  │      │  │          │        │電話與潘俐聯繫後，│      │所得新臺幣伍佰元，與莊│
│  │      │  │          │        │潘俐於左列時間、地│      │政勳、潘俐連帶沒收，│
│  │      │  │          │        │點將海洛因1包交付予 │      │如全部或一部不能沒收時│
│  │      │  │          │        │黃恒堂，黃恒堂則當場│      │，以其等財產連帶抵償之│
│  │      │  │          │        │交付價金500元予潘 │      │。                    │
│  │      │  │          │        │俐而完成交易。      │      │                      │
├─┼───┼─┼─────┼────┼──────────┼───┼───────────┤
│2 │宋欣蓉││98年12月26│南投縣埔│由宋欣蓉以黃恒堂所持│3000元│洪郁婷共同販賣第一級毒│
│  │      │  │日9時25分 │里鎮溫莎│用之0000000000號行動│（2000│品，處有期徒刑柒年捌月│
│  │      │  │許        │堡汽車旅│電話於98年12月26日6 │元未收│，扣案如附表四編號1至3│
│  │      │  │          │館旁之民│時48分37秒、同日9時1│取）  │、8、9所示之物均沒收；│
│  │      │  │          │宿前    │4分12秒撥打潘俐所 │      │未扣案之販賣第一級毒品│
│  │      │  │          │        │持用之0000000000號行│      │所得新臺幣壹仟元，與莊│
│  │      │  │          │        │動電話與潘俐聯繫後│      │政勳、潘俐連帶沒收，│
│  │      │  │          │        │，潘俐於左列時間、│      │如全部或一部不能沒收時│
│  │      │  │          │        │地點將海洛因3包交付 │      │，以其等財產連帶抵償之│
│  │      │  │          │        │予宋欣蓉，宋欣蓉則當│      │。                    │
│  │      │  │          │        │場交付價金1000元予潘│      │                      │
│  │      │  │          │        │俐，並積欠2000元價│      │                      │
│  │      │  │          │        │金而完成交易。      │      │                      │
│  │      │  │          │        │                    │      │                      │
├─┼───┼─┼─────┼────┼──────────┼───┼───────────┤
│3 │吳秀娟││98年12月22│吳秀娟位│由吳秀娟以其所持用之│5000元│洪郁婷共同販賣第一級毒│
│  │      │  │日19時5分 │在南投縣│0000000000號行動電話│（3000│品，處有期徒刑柒年捌月│
│  │      │  │許        │埔里鎮興│於98年12月22日18時18│元未收│，扣案如附表四編號1至3│
│  │      │  │          │農超市旁│分3秒、同日19時2分39│取）  │、8所示之物均沒收；未 │
│  │      │  │          │之住處內│秒撥打潘俐所持用之│      │扣案之販賣第一級毒品所│
│  │      │  │          │        │0000000000號行動電話│      │得新臺幣貳仟元，與莊政│
│  │      │  │          │        │與潘俐聯繫後，潘│      │勳、潘俐連帶沒收，如│
│  │      │  │          │        │俐於左列時間、地點將│      │全部或一部不能沒收時，│
│  │      │  │          │        │海洛因1包交付予吳秀 │      │以其等財產連帶抵償之；│
│  │      │  │          │        │娟，吳秀娟則當場交付│      │未扣案如附表四編號10所│
│  │      │  │          │        │價金2000元予潘俐，│      │示之物與莊政勳、潘俐│
│  │      │  │          │        │並積欠餘款3000元而完│      │連帶沒收，如全部或一部│
│  │      │  │          │        │成交易。            │      │不能沒收時，與其等連帶│
│  │      │  │          │        │                    │      │追徵其價額。          │
├─┼───┼─┼─────┼────┼──────────┼───┼───────────┤
│4 │邱志銘││98年12月20│南投縣埔│由邱志銘以其所持用之│500元 │洪郁婷共同販賣第一級毒│
│  │      │  │日14時許  │里鎮永樂│0000000000號行動電話│（全未│品，處有期徒刑柒年陸月│
│  │      │  │          │巷26號前│於98年12月20日13時46│收取）│，扣案如附表四編號1至3│
│  │      │  │          │        │分23秒撥打潘俐所持│      │、8所示之物均沒收；未 │
│  │      │  │          │        │用之0000000000號行動│      │扣案如附表四編號10所示│
│  │      │  │          │        │電話與潘俐聯繫後，│      │之物與莊政勳、潘俐連│
│  │      │  │          │        │潘俐於左列時間、地│      │帶沒收，如全部或一部不│
│  │      │  │          │        │點將海洛因1包交付予 │      │能沒收時，與其等連帶追│
│  │      │  │          │        │邱志銘，邱志銘則積欠│      │徵其價額。            │
│  │      │  │          │        │潘俐價金500元而完 │      │                      │
│  │      │  │          │        │成交易。            │      │                      │
│  │      ├─┼─────┼────┼──────────┼───┼───────────┤
│  │      ││98年12月22│南投縣埔│由邱志銘以其所持用之│500元 │洪郁婷共同販賣第一級毒│
│  │      │  │日13時20分│里鎮南安│0000000000號行動電話│      │品，處有期徒刑柒年陸月│
│  │      │  │許        │路、民生│於98年12月22日13時3 │      │，扣案如附表四編號1至3│
│  │      │  │          │路口全家│分34秒撥打潘俐所持│      │、8所示之物均沒收；未 │
│  │      │  │          │便利商店│用之0000000000號行動│      │扣案之販賣第一級毒品所│
│  │      │  │          │前      │電話與潘俐聯繫後，│      │得新臺幣伍佰元，與莊政│
│  │      │  │          │        │潘俐於左列時間、地│      │勳、潘俐連帶沒收，如│
│  │      │  │          │        │點將海洛因1包交付予 │      │全部或一部不能沒收時，│
│  │      │  │          │        │邱志銘，邱志銘則當場│      │以其等財產連帶抵償之；│
│  │      │  │          │        │交付價金500元予潘 │      │未扣案如附表四編號10所│
│  │      │  │          │        │俐而完成交易。      │      │示之物與莊政勳、潘俐│
│  │      │  │          │        │                    │      │連帶沒收，如全部或一部│
│  │      │  │          │        │                    │      │不能沒收時，與其等連帶│
│  │      │  │          │        │                    │      │追徵其價額。          │
│  │      ├─┼─────┼────┼──────────┼───┼───────────┤
│  │      ││98年12月22│南投縣埔│由邱志銘以其所持用之│500元 │洪郁婷共同販賣第一級毒│
│  │      │  │日15時35分│里鎮南安│0000000000號行動電話│      │品，處有期徒刑柒年陸月│
│  │      │  │許        │路旁游泳│於98年12月22日15時18│      │，扣案如附表四編號1至3│
│  │      │  │          │池旁    │分56秒撥打潘俐所持│      │、8所示之物均沒收；未 │
│  │      │  │          │        │用之0000000000號行動│      │扣案之販賣第一級毒品所│
│  │      │  │          │        │電話與潘俐聯繫後，│      │得新臺幣伍佰元，與莊政│
│  │      │  │          │        │潘俐於左列時間、地│      │勳、潘俐連帶沒收，如│
│  │      │  │          │        │點將海洛因1包交付予 │      │全部或一部不能沒收時，│
│  │      │  │          │        │邱志銘，邱志銘則當場│      │以其等財產連帶抵償之；│
│  │      │  │          │        │交付價金500元予潘 │      │未扣案如附表四編號10所│
│  │      │  │          │        │俐而完成交易。      │      │示之物與莊政勳、潘俐│
│  │      │  │          │        │                    │      │連帶沒收，如全部或一部│
│  │      │  │          │        │                    │      │不能沒收時，與其等連帶│
│  │      │  │          │        │                    │      │追徵其價額。          │
│  │      ├─┼─────┼────┼──────────┼───┼───────────┤
│  │      ││98年12月22│南投縣埔│由邱志銘以其所持用之│500元 │洪郁婷共同販賣第一級毒│
│  │      │  │日19時10分│里鎮南安│0000000000號行動電話│      │品，處有期徒刑柒年陸月│
│  │      │  │許        │路旁游泳│於98年12月22日18時53│      │，扣案如附表四編號1至3│
│  │      │  │          │池旁    │分12秒與潘俐所持用│      │、8所示之物均沒收；未 │
│  │      │  │          │        │之0000000000號行動電│      │扣案之販賣第一級毒品所│
│  │      │  │          │        │話與潘俐聯繫後，潘│      │得新臺幣伍佰元，與莊政│
│  │      │  │          │        │俐於左列時間、地點│      │勳、潘俐連帶沒收，如│
│  │      │  │          │        │將海洛因1包交付予邱 │      │全部或一部不能沒收時，│
│  │      │  │          │        │志銘，邱志銘則當場交│      │以其等財產連帶抵償之；│
│  │      │  │          │        │付價金500元予潘俐 │      │未扣案如附表四編號10所│
│  │      │  │          │        │而完成交易。        │      │示之物與莊政勳、潘俐│
│  │      │  │          │        │                    │      │連帶沒收，如全部或一部│
│  │      │  │          │        │                    │      │不能沒收時，與其等連帶│
│  │      │  │          │        │                    │      │追徵其價額。          │
│  │      ├─┼─────┼────┼──────────┼───┼───────────┤
│  │      ││98年12月23│南投縣埔│由邱志銘以其所持用之│500元 │洪郁婷共同販賣第一級毒│
│  │      │  │日12時40分│里鎮南安│0000000000號行動電話│      │品，處有期徒刑柒年陸月│
│  │      │  │許        │路旁游泳│於98年12月23日12時26│      │，扣案如附表四編號1至3│
│  │      │  │          │池旁    │分19秒撥打潘俐所持│      │、8所示之物均沒收；未 │
│  │      │  │          │        │用之0000000000號行動│      │扣案之販賣第一級毒品所│
│  │      │  │          │        │電話與潘俐聯繫後，│      │得新臺幣伍佰元，與莊政│
│  │      │  │          │        │潘俐於左列時間、地│      │勳、潘俐連帶沒收，如│
│  │      │  │          │        │點將海洛因1包交付予 │      │全部或一部不能沒收時，│
│  │      │  │          │        │邱志銘，邱志銘則當場│      │以其等財產連帶抵償之；│
│  │      │  │          │        │交付價金500元予潘 │      │未扣案如附表四編號10所│
│  │      │  │          │        │俐而完成交易。      │      │示之物與莊政勳、潘俐│
│  │      │  │          │        │                    │      │連帶沒收，如全部或一部│
│  │      │  │          │        │                    │      │不能沒收時，與其等連帶│
│  │      │  │          │        │                    │      │追徵其價額。          │
│  │      ├─┼─────┼────┼──────────┼───┼───────────┤
│  │      ││98年12月23│南投縣埔│由邱志銘以其所持用之│500元 │洪郁婷共同販賣第一級毒│
│  │      │  │日19時30分│里鎮南安│0000000000號行動電話│      │品，處有期徒刑柒年陸月│
│  │      │  │許        │路旁游泳│於98年12月23日19時17│      │，扣案如附表四編號1至3│
│  │      │  │          │池旁    │分40秒撥打潘俐所持│      │、8所示之物均沒收；未 │
│  │      │  │          │        │用之0000000000號行動│      │扣案之販賣第一級毒品所│
│  │      │  │          │        │電話與潘俐聯繫後，│      │得新臺幣伍佰元，與莊政│
│  │      │  │          │        │潘俐於左列時間、地│      │勳、潘俐連帶沒收，如│
│  │      │  │          │        │點將海洛因1包交付予 │      │全部或一部不能沒收時，│
│  │      │  │          │        │邱志銘，邱志銘則當場│      │以其等財產連帶抵償之；│
│  │      │  │          │        │交付價金500元予潘 │      │未扣案如附表四編號10所│
│  │      │  │          │        │俐而完成交易。      │      │示之物與莊政勳、潘俐│
│  │      │  │          │        │                    │      │連帶沒收，如全部或一部│
│  │      │  │          │        │                    │      │不能沒收時，與其等連帶│
│  │      │  │          │        │                    │      │追徵其價額。          │
│  │      ├─┼─────┼────┼──────────┼───┼───────────┤
│  │      ││98年12月23│南投縣埔│由邱志銘以其所持用之│500元 │洪郁婷共同販賣第一級毒│
│  │      │  │日21時45分│里鎮南安│0000000000號行動電話│      │品，處有期徒刑柒年陸月│
│  │      │  │許        │路、民生│於98年12月23日21時30│      │，扣案如附表四編號1至3│
│  │      │  │          │路口全家│分36秒撥打潘俐所持│      │、8所示之物均沒收；未 │
│  │      │  │          │便利商店│用之0000000000號行動│      │扣案之販賣第一級毒品所│
│  │      │  │          │前      │電話與潘俐聯繫後，│      │得新臺幣伍佰元，與莊政│
│  │      │  │          │        │潘俐於左列時間、地│      │勳、潘俐連帶沒收，如│
│  │      │  │          │        │點將海洛因1包交付予 │      │全部或一部不能沒收時，│
│  │      │  │          │        │邱志銘，邱志銘則當場│      │以其等財產連帶抵償之；│
│  │      │  │          │        │交付價金500元予潘 │      │未扣案如附表四編號10所│
│  │      │  │          │        │俐而完成交易。      │      │示之物與莊政勳、潘俐│
│  │      │  │          │        │                    │      │連帶沒收，如全部或一部│
│  │      │  │          │        │                    │      │不能沒收時，與其等連帶│
│  │      │  │          │        │                    │      │追徵其價額。          │
│  │      ├─┼─────┼────┼──────────┼───┼───────────┤
│  │      ││98年12月28│南投縣埔│由邱志銘以其所持用之│500元 │洪郁婷共同販賣第一級毒│
│  │      │  │日19時20分│里鎮南安│0000000000號行動電話│      │品，處有期徒刑柒年陸月│
│  │      │  │許        │路、民生│於98年12月28日19時7 │      │，扣案如附表四編號1至3│
│  │      │  │          │路口全家│分31秒撥打潘俐所持│      │、8所示之物均沒收；未 │
│  │      │  │          │便利商店│用之0000000000號行動│      │扣案之販賣第一級毒品所│
│  │      │  │          │前      │電話與潘俐聯繫後，│      │得新臺幣伍佰元，與莊政│
│  │      │  │          │        │潘俐於左列時間、地│      │勳、潘俐連帶沒收，如│
│  │      │  │          │        │點將海洛因1包交付予 │      │全部或一部不能沒收時，│
│  │      │  │          │        │邱志銘，邱志銘則當場│      │以其等財產連帶抵償之；│
│  │      │  │          │        │交付價金500元予潘 │      │未扣案如附表四編號10所│
│  │      │  │          │        │俐而完成交易。      │      │示之物與莊政勳、潘俐│
│  │      │  │          │        │                    │      │連帶沒收，如全部或一部│
│  │      │  │          │        │                    │      │不能沒收時，與其等連帶│
│  │      │  │          │        │                    │      │追徵其價額。          │
│  │      ├─┼─────┼────┼──────────┼───┼───────────┤
│  │      ││98年12月29│南投縣埔│由邱志銘以其所持用之│450元 │洪郁婷共同販賣第一級毒│
│  │      │  │日19時30分│里鎮南安│000000000號行動電話 │      │品，處有期徒刑柒年陸月│
│  │      │  │許        │路、民生│於98年12月29日19時14│      │，扣案如附表四編號1至3│
│  │      │  │          │路口全家│分56秒撥打潘俐所持│      │、8所示之物均沒收；未 │
│  │      │  │          │便利商店│用之0000000000號行動│      │扣案之販賣第一級毒品所│
│  │      │  │          │前      │電話與潘俐聯繫後，│      │得新臺幣肆佰伍拾元，與│
│  │      │  │          │        │潘俐於左列時間、地│      │莊政勳、潘俐連帶沒收│
│  │      │  │          │        │點將海洛因1包交付予 │      │，如全部或一部不能沒收│
│  │      │  │          │        │邱志銘，邱志銘則當場│      │時，以其等財產連帶抵償│
│  │      │  │          │        │交付價金450元予潘 │      │之；未扣案如附表四編號│
│  │      │  │          │        │俐而完成交易。      │      │10所示之物與莊政勳、潘│
│  │      │  │          │        │                    │      │俐連帶沒收，如全部或│
│  │      │  │          │        │                    │      │一部不能沒收時，與其等│
│  │      │  │          │        │                    │      │連帶追徵其價額。      │
│  │      ├─┼─────┼────┼──────────┼───┼───────────┤
│  │      ││99年1月4日│南投縣埔│由邱志銘以其所持用之│500元 │洪郁婷共同販賣第一級毒│
│  │      │  │19時10分許│里鎮南安│0000000000號行動電話│      │品，處有期徒刑柒年陸月│
│  │      │  │          │路、民生│於99年1月4日18時53分│      │，扣案如附表四編號4、5│
│  │      │  │          │路口全家│55秒撥打潘俐所持用│      │、6、7之物，均沒收銷燬│
│  │      │  │          │便利商店│之0000000000號行動電│      │之；扣案如附表四編號1 │
│  │      │  │          │前      │話與潘俐聯繫後，潘│      │至3、8所示之物均沒收；│
│  │      │  │          │        │俐於左列時間、地點│      │未扣案之販賣第一級毒品│
│  │      │  │          │        │將海洛因1包交付予邱 │      │所得新臺幣伍佰元，與莊│
│  │      │  │          │        │志銘，邱志銘則當場交│      │政勳、潘俐連帶沒收，│
│  │      │  │          │        │付價金500元予潘俐 │      │如全部或一部不能沒收時│
│  │      │  │          │        │而完成交易。        │      │，以其等財產連帶抵償之│
│  │      │  │          │        │                    │      │；未扣案如附表四編號10│
│  │      │  │          │        │                    │      │所示之物與莊政勳、潘│
│  │      │  │          │        │                    │      │俐連帶沒收，如全部或一│
│  │      │  │          │        │                    │      │部不能沒收時，與其等連│
│  │      │  │          │        │                    │      │帶追徵其價額。        │
└─┴───┴─┴─────┴────┴──────────┴───┴───────────┘
附表二（洪郁婷與另案被告莊政勳、潘俐、鄧昭明共同販賣海
洛因部分）：
┌─┬───┬─┬─────┬────┬──────────┬───┬───────────┐
│編│購毒者│次│交易時間  │交易地點│交易之方式          │販毒所│分別處刑              │
│號│      │數│          │        │                    │得（新│                      │
│  │      │  │          │        │                    │台幣）│                      │
├─┼───┼─┼─────┼────┼──────────┼───┼───────────┤
│1 │邱志銘││98年12月24│南投縣埔│由邱志銘以其所持用之│500元 │洪郁婷共同販賣第一級毒│
│  │      │  │日13時25分│里鎮南安│0000000000號行動電話│      │品，處有期徒刑柒年陸月│
│  │      │  │許        │路、民生│於98年12月24日13時15│      │，扣案如附表四編號1至3│
│  │      │  │          │路口全家│分40秒撥打鄧昭明所持│      │、8所示之物均沒收；未 │
│  │      │  │          │便利商店│用之0000000000號行動│      │扣案之販賣第一級毒品所│
│  │      │  │          │前      │電話與鄧昭明聯繫後，│      │得新臺幣伍佰元，與莊政│
│  │      │  │          │        │由潘俐將海洛因1包 │      │勳、潘俐、鄧昭明連帶│
│  │      │  │          │        │交予鄧昭明後，鄧昭明│      │沒收，如全部或一部不能│
│  │      │  │          │        │於左列時間、地點將海│      │沒收時，以其等財產連帶│
│  │      │  │          │        │洛因1包交付予邱志銘 │      │抵償之；未扣案如附表四│
│  │      │  │          │        │，邱志銘則當場交付價│      │編號10所示之物與莊政勳│
│  │      │  │          │        │金500元予鄧昭明而完 │      │、潘俐、鄧昭明連帶沒│
│  │      │  │          │        │成交易。            │      │收，如全部或一部不能沒│
│  │      │  │          │        │                    │      │收時，與其等連帶追徵其│
│  │      │  │          │        │                    │      │價額。                │
│  │      ├─┼─────┼────┼──────────┼───┼───────────┤
│  │      ││98年12月25│南投縣埔│由邱志銘以其所持用之│500元 │洪郁婷共同販賣第一級毒│
│  │      │  │日20時20分│里鎮南安│0000000000號行動電話│      │品，處有期徒刑柒年陸月│
│  │      │  │許        │路、民生│於98年12月25日19時55│      │，扣案如附表四編號1至3│
│  │      │  │          │路口全家│分10秒、同日20時1分3│      │、8所示之物均沒收；未 │
│  │      │  │          │便利商店│5秒、同日20時7分44秒│      │扣案之販賣第一級毒品所│
│  │      │  │          │前      │撥打鄧昭明所持用之09│      │得新臺幣伍佰元，與莊政│
│  │      │  │          │        │00000000號行動電話與│      │勳、潘俐、鄧昭明連帶│
│  │      │  │          │        │鄧昭明聯繫後，由潘│      │沒收，如全部或一部不能│
│  │      │  │          │        │俐將海洛因1包交予鄧 │      │沒收時，以其等財產連帶│
│  │      │  │          │        │昭明，鄧昭明於左列時│      │抵償之；未扣案如附表四│
│  │      │  │          │        │間、地點將海洛因1包 │      │編號10所示之物與莊政勳│
│  │      │  │          │        │交付予邱志銘，邱志銘│      │、潘俐、鄧昭明連帶沒│
│  │      │  │          │        │則當場交付價金500元 │      │收，如全部或一部不能沒│
│  │      │  │          │        │予鄧昭明而完成交易。│      │收時，與其等連帶追徵其│
│  │      │  │          │        │                    │      │價額。                │
└─┴───┴─┴─────┴────┴──────────┴───┴───────────┘
附表三（洪郁婷被訴與另案被告莊政勳、鄧昭明共同販賣海洛
因部分）：
┌──┬───┬────┬────┬─────────┬─────────┐
│編號│購毒者│交易時間│交易地點│交易之方式        │交易金額（新台幣）│
├──┼───┼────┼────┼─────────┼─────────┤
│1   │黃恒堂│99年1月 │南投縣埔│由黃恒堂以其女友宋│500元             │
│    │      │30日19時│里鎮地母│欣蓉所持用之098000│                  │
│    │      │40分許  │廟紅色拱│8056號行動電話於99│                  │
│    │      │        │門下    │年1月30日19時27分6│                  │
│    │      │        │        │秒撥打鄧昭明所持用│                  │
│    │      │        │        │之0000000000號行動│                  │
│    │      │        │        │電話與鄧昭明聯繫後│                  │
│    │      │        │        │，鄧昭明於左列時間│                  │
│    │      │        │        │、地點將海洛因1 包│                  │
│    │      │        │        │交付予黃恒堂，黃恒│                  │
│    │      │        │        │堂則當場交付價金  │                  │
│    │      │        │        │500元予鄧昭明而完 │                  │
│    │      │        │        │成交易。          │                  │
└──┴───┴────┴────┴─────────┴─────────┘
附表四（應沒收、沒收銷燬或應追徵其價額部分）：
┌──┬────────────┬─────┬─────────┐
│編號│物品名稱                │數量      │備註              │
├──┼────────────┼─────┼─────────┤
│1   │電子磅秤                │2臺       │警卷第21頁至第22頁│
│    │                        │          │之扣押物品目錄表編│
│    │                        │          │號13              │
├──┼────────────┼─────┼─────────┤
│2   │電子計算機              │1臺       │警卷第21頁至第22頁│
│    │                        │          │之扣押物品目錄表編│
│    │                        │          │號14              │
├──┼────────────┼─────┼─────────┤
│3   │夾鏈袋                  │1包       │警卷第21頁至第22頁│
│    │                        │          │之扣押物品目錄表編│
│    │                        │          │號15              │
├──┼────────────┼─────┼─────────┤
│4   │海洛因（合計驗餘淨重4.74│2包       │警卷第21頁至第22頁│
│    │公克）                  │          │之扣押物品目錄表編│
│    │                        │          │號9至10           │
├──┼────────────┼─────┼─────────┤
│5   │內含海洛因無法析離之殘渣│180只     │警卷第21頁至第22頁│
│    │袋                      │          │之扣押物品目錄表編│
│    │                        │          │號9至10           │
├──┼────────────┼─────┼─────────┤
│6   │內含海洛因與甲基安非他命│1只       │警卷第21頁至第22頁│
│    │無法析離之殘渣袋        │          │之扣押物品目錄表編│
│    │                        │          │號9至10           │
├──┼────────────┼─────┼─────────┤
│7   │內含海洛因無法析離之殘渣│2只       │警卷第68頁之扣押物│
│    │袋                      │          │品目錄表編號4     │
├──┼────────────┼─────┼─────────┤
│8   │夾鏈袋                  │1包       │警卷第68頁之扣押物│
│    │                        │          │品目錄表編號5     │
├──┼────────────┼─────┼─────────┤
│9   │LG廠牌行動電話（含有乙  │1支       │警卷第68頁之扣押物│
│    │門號SIM卡1張）          │          │品目錄表編號6     │
├──┼────────────┼─────┼─────────┤
│10  │不詳廠牌手機（插入甲門號│1支       │未扣案（洪郁婷所有│
│    │SIM卡1張）              │          │）                │
└──┴────────────┴─────┴─────────┘
附表5（因不屬被告所有而無法沒收部分）：
┌──┬────────────┬─────┬────────┐
│編號│物品名稱                │數量      │備註            │
├──┼────────────┼─────┼────────┤
│1   │甲門號SIM卡             │1張       │未扣案          │
│    │                        │          │                │
└──┴────────────┴─────┴────────┘
附表6（不予沒收、沒收銷燬部分）：
┌──┬────────────┬─────┬────────┐
│編號│物品名稱                │數量      │備註            │
├──┼────────────┼─────┼────────┤
│1   │行動電話（內含門號096052│1支       │警卷第21頁至第22│
│    │805號SIM卡1張、序號3552 │          │頁之扣押物品目錄│
│    │00000000000號）         │          │表編號16        │
├──┼────────────┼─────┼────────┤
│2   │行動電話（內含門號091620│1支       │警卷第21頁至第22│
│    │401號SIM卡1張、序號3535 │          │頁之扣押物品目錄│
│    │00000000000號）         │          │表編號17        │
├──┼────────────┼─────┼────────┤
│3   │行動電話（內含不詳門號SI│1支       │警卷第21頁至第22│
│    │卡1張）                 │          │頁之扣押物品目錄│
│    │                        │          │表編號18        │
├──┼────────────┼─────┼────────┤
│4   │行動電話（序號：00000000│1支       │警卷第21頁至第22│
│    │329142號）              │          │頁之扣押物品目錄│
│    │                        │          │表編號19        │
├──┼────────────┼─────┼────────┤
│5   │行動電話（皮爾卡登廠牌）│1支       │警卷第21頁至第22│
│    │                        │          │頁之扣押物品目錄│
│    │                        │          │表編號20        │
├──┼────────────┼─────┼────────┤
│6   │行動電話（索尼易利信廠牌│1支       │警卷第21頁至第22│
│    │                        │          │頁之扣押物品目錄│
│    │                        │          │表編號21        │
├──┼────────────┼─────┼────────┤
│7   │甲基安非他命（合計驗餘淨│6包       │警卷第21頁至第22│
│    │重10.7111公克）         │          │頁之扣押物品目錄│
│    │                        │          │表編號3至8      │
├──┼────────────┼─────┼────────┤
│8   │內含甲基安非他命無法析離│2只       │警卷第21頁至第22│
│    │之殘渣袋                │          │頁之扣押物品目錄│
│    │                        │          │表編號9至10     │
├──┼────────────┼─────┼────────┤
│9   │甲基安非他命吸食器      │1組       │警卷第21頁至第22│
│    │                        │          │頁之扣押物品目錄│
│    │                        │          │表編號11        │
├──┼────────────┼─────┼────────┤
│10  │塑膠勺子                │1支       │警卷第21頁至第22│
│    │                        │          │頁之扣押物品目錄│
│    │                        │          │表編號12        │
├──┼────────────┼─────┼────────┤
│11  │塑膠袋（均不含法定毒品成│7只       │警卷第21頁至第22│
│    │分）                    │          │頁之扣押物品目錄│
│    │                        │          │表編號9至10     │
├──┼────────────┼─────┼────────┤
│12  │白色粉末（均不含法定毒品│3包       │警卷第68頁之扣押│
│    │成分）                  │          │物品目錄表編號1 │
│    │                        │          │至3             │
├──┼────────────┼─────┼────────┤
│13  │行動電話（含門號00000000│1支       │警卷第68頁之扣押│
│    │4號SIM卡1張、序號354287 │          │物品目錄表編號7 │
│    │000000000）             │          │                │
└──┴────────────┴─────┴────────┘